# 新租赁准则列报

提问人：wx_6160292c64e2 时间：2022-04-22 20:08:54
请问陈版和各位大神，审计报告会计政策中有段话“对于首次执行日前已存在的合同，公司选择不重新评估其是否为租赁或者包含租赁”
背景背景：：项目组觉得，对于首次执行日已经存在的合同，一般都会评估是否为租赁，以及合同中的非租赁成分。比如：（ 1 ）把合同中的水电费等不考虑到租赁付款额之中。（ 2 ）国外租赁仓库，由于不能控制已识别的使用权资产实施控制，故不适用租赁准则。所以在审计报告中应该披露“重新评估了是否为租赁或者包含租赁”。
疑疑 问 ：大家查阅了很多上市公司年报，很多披露“不重新评估”，大家觉得需要重新评估的情况很常见，这么多披露“不重新评估的”，使得大家有点犹豫了，希望陈老师和各位大神解惑。

回答人：chenyiwei
这是准则允许的一项新旧衔接时的简化处理，并且是可以选择是否运用该项简化处理的（但一经选择就必须一致应用于前述所有合同）。如果大部分合同中的非租赁成分不重大，可以选择采用该项简化处理；如果非租赁成分重大的，还是建议尽可能拆分。当然附注中必须作出相应修改（可能多数企业就照抄了事务所提供的附注模板，没有根据自身情况进行个性化修改）。